【裁判字號】    99,台抗,196
【裁判日期】    990304
【裁判案由】    違反毒品危害防制條例聲請具保停止羈押
【裁判全文】
最高法院刑事裁定              九十九年度台抗字第一九六號
抗  告  人  甲○○
上列抗告人因違反毒品危害防制條例案件，不服台灣高等法院中
華民國九十九年一月十五日駁回聲請具保停止羈押之裁定（九十
九年度聲更(一)字第二號、九十九年度聲更(一)字第三號），提起抗
告，本院裁定如下：
    主  文
抗告駁回。
    理  由
本件原裁定意旨略以：抗告人甲○○因違反毒品危害防制條例等
案件（於民國九十六年七月間自中國大陸地區走私運輸第三級毒
品Ｋ他命淨重三０七四．四八公克〈純度八七．０七％，純質淨
重二六七六．九五公克〉，以航空包裹運抵桃園國際機場時，為
財政部台北關稅局查獲，扣押該毒品），前經原審法官訊問後，
認為有刑事訴訟法第一百零一條第一項第三款之情形，非予羈押
，顯難進行審判，為確保刑事訴訟程序之進行及刑罰權之執行，
（自九十八年五月十八日起）予以執行羈押。且上開規定之羈押
，乃拘禁被告之強制處分，其目的係在於保全證據、確保刑事訴
訟程序之進行及刑罰權之執行；是被告經法官訊問後，究竟有無
刑事訴訟法第一百零一條第一項各款之情形，均屬事實問題，法
院應按訴訟之程度，卷證資料及其他一切情事斟酌之。茲抗告人
於原審先後二次聲請意旨略以：抗告人違反毒品危害防制條例等
案件是否遭判重刑，並非法律上得繼續執行羈押之原因，且尚有
交保、限制住居、限制出境、出海及其他停止羈押後命抗告人應
遵守之事項以代替羈押，又其自九十六年七月二十一日起因案羈
押迄今，經羈押後，家中經濟壓力甚大，全賴年老之父母賣早餐
支撐，父母尚須為其官司奔波，家人精神、生活、經濟俱遭重大
折磨，岌岌可危，為此請求法內施仁，體恤抗告人及家人，准予
具保停止羈押云云。而查抗告人因上開案件，前經第一審（依想
像競合犯從一重論以共同運輸第三級毒品罪）判處有期徒刑十一
年，併科罰金新台幣一百五十萬元在案，上訴於原審後，復經該
院法官訊問後，認其所犯（九十八年五月二十日）修正前毒品危
害防制條例第四條第三項等罪，犯罪嫌疑重大，且其中運輸第三
級毒品為最輕本刑五年以上有期徒刑之罪，符合刑事訴訟法第一
百零一條第一項第三款之法定羈押原因，非予羈押，顯難確保審
判之進行，而裁定予以羈押；且該案業經原審撤銷第一審之判決
後，經（於九十八年十二月八日更審改判依想像競合犯從一重論
以共同運輸第三級毒品罪）判處抗告人有期徒刑十年，有各該刑
事判決等可稽，足認其犯罪嫌疑重大，仍符上揭法定羈押要件，
且抗告人業對之提起上訴於第三審法院審理中，全案件尚未確定
。再衡之遭判處重刑者常伴有逃亡之高度可能，自有相當理由足
認其併有逃亡或湮滅罪證之可能，為確保日後審判進行及刑之執
行，自具羈押之必要性。至抗告人另謂其遭羈押，導致家庭生活
、經濟岌岌可危之情，與本件羈押當否之判斷無涉各等情。業經
敘明駁回聲請具保停止羈押之依據及理由。經核於法尚無違誤。
抗告意旨仍執前詞，略稱：抗告人並無逃亡、逃避審判或日後執
行之虞，況欲保全抗告人，尚有交保、限制住居、限制出境及其
他於停止羈押後命抗告人應遵守之事項以代替羈押，請求撤銷原
裁定等語，經核係對於原審依職權調查審酌之事項，任意指摘，
自難認為有理由，本件抗告應予駁回。
據上論結，應依刑事訴訟法第四百十二條，裁定如主文。
中    華    民    國  九十九  年    三    月    四    日
                      最高法院刑事第九庭
                          審判長法官  邵  燕  玲
                                法官  李  伯  道
                                法官  孫  增  同
                                法官  李  英  勇
                                法官  施  俊  堯
本件正本證明與原本無異
                                      書  記  官
中    華    民    國  九十九  年    三    月    十    日
                                                       s

司法院資訊處製作；財團法人民間司法改革基金會備份。
